nb: Kunstbevegelse: Abstrakt; Art deco; Art nouveau; Barokk; Bauhaus; Klassisisme; Kubisme; Dadaisme; Ekspresjonisme; Fauvisme; Futurisme; Gotisk; Impresjonisme; Minimalisme; Modernisme; Nyklassisisme; Popkunst; Postimpresjonisme; Realisme; Renessanse; Rokokko; Romantikk; Surrealisme; Symbolisme; Viktoriansk; Annet
ja: 芸術運動: 抽象主義; アールデコ; アールヌーボー; バロック; バウハウス; 古典主義; キュビズム; ダダイズム; 表現主義; 野獣主義; 未来派; ゴシック; 印象主義; ミニマリズム; モダニズム; 新古典主義; ポップアート; 後期印象派; リアリズム; ルネサンス; ロココ様式; ロマン主義; 超現実主義; 象徴主義; ビクトリアン; その他
vi: Phong trào nghệ thuật: Trừu tượng; Trang trí nghệ thuật; Tân nghệ thuật; Baroque; Bauhaus; Chủ nghĩa cổ điển; Chủ nghĩa lập thể; Chủ nghĩa Dada; Chủ nghĩa biểu hiện; Chủ nghĩa dã thú; Chủ nghĩa tương lai; Gothic; Trường phái ấn tượng; Chủ nghĩa tối giản; Chủ nghĩa hiện đại; Chủ nghĩa tân cổ điển; Nghệ thuật đại chúng; Trường phái hậu ấn tượng; Chủ nghĩa hiện thực; Phục hưng; Rococo; Chủ nghĩa lãng mạn; Chủ nghĩa siêu thực; Chủ nghĩa tượng trưng; Thời Victoria; Khác
de: Kunststil: Abstrakt; Art Deco; Jugendstil; Barock; Bauhaus; Klassizismus; Kubismus; Dadaismus; Expressionismus; Fauvismus; Futurismus; Gothik; Impressionismus; Minimalismus; Modernismus; Neoklassizismus; Pop-Art; Nachimpressionismus; Realismus; Renaissance; Rokoko; Romantik; Surrealismus; Symbolismus; Viktorianisch; Sonstiges
da: Kunstretning: Abstrakt; Art Deco; Art Nouveau; Barok; Bauhaus; Klassicisme; Kubisme; Dadaisme; Ekspressionisme; Fauvisme; Futurisme; Gotisk; impressionisme; Minimalisme; Modernisme; Nyklassicisme; Popkunst; Postimpressionisme; Realisme; Renæssance; Rokoko; Romantisme; Surrealisme; Symbolisme; Victoriansk; Andet
sl-SI: Umetniško gibanje: Abstraktno; Art deco; Art nouveau; Barok; Bauhaus; Klasicizem; Kubizem; Dadaizem; Ekspresionizem; Fauvizem; Futurizem; Gotika; Impresionizem; Minimalizem; Modernizem; Neoklasicizem; Pop art; Postimpresionizem; Realizem; Renesansa; Rokoko; Romantika; Nadrealizem; Simbolizem; Viktorijanski; Drugo
cs: Umělecké hnutí: Abstraktní; Art deco; Secese; Baroko; Bauhaus; Klasicismus; Kubismus; Dadaismus; Expresionismus; Fauvismus; Futurismus; Gotika; Impresionismus; Minimalismus; Modernismus; Neoklasicismus; Pop art; Postimpresionismus; Realismus; Renesance; Rokoko; Romantismus; Surrealismus; Symbolismus; Viktoriánská éra; Jiné
ro-RO: Mișcare artistică: Abstract; Art deco; Art Nouveau; Baroc; Bauhaus; Clasicism; Cubism; Dadaism; Expresionism; Fauvism; Futurism; Gotic; Impresionism; Minimalism; Modernism; Neoclasicism; Pop art; Post-impresionism; Realism; Renaștere; Rococo; Romantism; Suprarealism; Simbolism; Victorian; Altele
bg-BG: Течение в изобразителното изкуство: Абстрактен; Арт Деко; Арт нуво; Baroque; Баухаус; Класицизъм; Кубизъм; Дадаизъм; Експресионизъм; Фовизъм; Футуризъм; Готика; Импресионизъм; Минимализъм; Модернизъм; Неокласицизъм; Поп арт; Постимпресионизъм; Реализъм; Ренесанс; Рококо; Романтизъм; Сюрреализъм; Символика; Викториански; Други
pt-BR: Movimento artístico: Abstrato; Art deco; Art nouveau; Barroco; Bauhaus; Classicismo; Cubismo; Dadaísmo; Expressionismo; Fauvismo; Futurismo; Gótico; Impressionismo; Minimalismo; Modernismo; Neoclassicismo; Arte pop; Pós-impressionismo; Realismo; Renascimento; Rococo; Romantismo; Surrealismo; Simbolismo; Cortina vitoriana; Outro
fi: Taidesuuntaus: Abstrakti; Art deco; Art nouveau; Barokki; Bauhaus; Klassismi; Kubismi; Dadaismi; Ekspressionismi; Fauvism; Futurismi; Goottilainen; Impressionismi; Minimalismi; Modernismi; Uusklassismi; Pop-taide; Jälki-impressionismi; Realismi; Renessanssi; Rokokoo; Romantiikka; Surrealismi; Symbolismi; Viktoriaaninen; Muu
hr-HR: Umjetnički pravac: Apstraktna umjetnost; Art déco; Secesija; Barok; Bauhaus; Klasicizam; Kubizam; Dadaizam; Ekspresionizam; Fovizam; Futurizam; Gotika; Impresionizam; Minimalizam; Modernizam; Neoklasicizam; Pop-art; Postimpresionizam; Realizam; Renesansa; Rokoko; Romantizam; Nadrealizam; Simbolizam; Viktorijanski stil; Ostalo
pt-PT: Movimento artístico: Abstrato; Art Deco; Art Nouveau; Barroco; Bauhaus; Classicismo; Cubismo; Dadaísmo; Expressionismo; Fauvismo; Futurismo; Gótico; Impressionismo; Minimalismo; Modernismo; Neoclassicismo; Arte pop; Pós-impressionismo; Realismo; Renascimento; Rococó; Romantismo; Surrealismo; Simbolismo; Vitoriano; Outro
ru: Художественное направление: Абстракционизм; Ар-деко; Модерн; Барокко; Баухаус; Классицизм; Кубизм; Дадаизм; Экспрессионизм; Фовизм; Футуризм; Готика; Импрессионизм; Минимализм; Модернизм; Неоклассицизм; Поп-арт; Постимпрессионизм; Реализм; Ренессанс; Рококо; Романтизм; Сюрреализм; Символизм; Викторианский; Другое
zh-TW: 藝術運動: 抽象; 裝飾藝術; 新藝術; 巴洛克; 包浩斯; 古典主義; 立體主義; 達達主義; 表現主義; 野獸派; 未來主義; 哥德式; 印象派; 極簡主義; 現代主義; 新古典主義; 普普藝術; 後印象派; 現實主義; 文藝復興; 洛可可; 浪漫派; 超現實主義; 象徵主義; 維多利亞時代; 其他
nl: Kunstbeweging: Abstract; Art deco; Art nouveau; Barok; Bauhaus; Classicisme; Kubisme; Dadaïsme; Expressionisme; Fauvisme; Futurisme; Gotiek; Impressionisme; Minimalisme; Modernisme; Neoclassicisme; Pop-art; Post-impressionisme; Realisme; Renaissance; Rococo; Romantiek; Surrealisme; Symboliek; Victoriaans; Andere
ko: 예술 운동: 추상; 아르 데코; 아르 누보; 바로크; 바우하우스; 고전주의; 입체파; 다다이즘; 표현주의; 야수파; 미래파; 고딕; 인상주의; 미니멀리즘; 모더니즘; 신고전주의; 팝아트; 후기 인상주의; 실재론; 르네상스; 로코코; 낭만주의; 초현실주의; 상징주의; 빅토리안; 기타
fr: Mouvement artistique: Abstrait; Art déco; Art Nouveau; Baroque; Bauhaus; Classicisme; Cubisme; Dadaïsme; Expressionnisme; Fauvisme; Futurisme; Gothique; Impressionnisme; Minimalisme; Modernisme; Néoclassicisme; Pop art; Post-impressionnisme; Réalisme; Renaissance; Rococo; Romantisme; Surréalisme; Symbolisme; Victorien; Autre
lt-LT: Dailės kryptis: Abstraktus; Art deco; Art nouveau; Barokas; Bauhaus; Klasicizmas; Kubizmas; Dadaizmas; Ekspresionizmas; Fovizmas; Futurizmas; Gotika; Impresionizmas; Minimalizmas; Modernizmas; Neoklasicizmas; Pop art; Postimpresionizmas; Realizmas; Renesansas; Rococo; Romantizmas; Siurrealizmas; Simbolizmas; Viktorijos laikų; Kita
tr: Sanat akımı: Soyut; Sanatsal dekorasyon; Art nouveau; Barok; Bauhaus; Klasisizm; Kübizm; Dadaizm; Ekspresyonizm; Fovizm; Fütürizm; Gotik; Empresyonizm; Minimalizm; Modernizm; Neoklasizm; Popüler sanat; Post-Empresyonizm; Realizm; Rönesans; Rokoko; Romantizm; Sürrealizm; Sembolizm; Viktoryen; Diğer
en: Art movement: Abstract; Art deco; Art nouveau; Baroque; Bauhaus; Classicism; Cubism; Dadaism; Expressionism; Fauvism; Futurism; Gothic; Impressionism; Minimalism; Modernism; Neoclassicism; Pop art; Post-Impressionism; Realism; Renaissance; Rococo; Romanticism; Surrealism; Symbolism; Victorian; Other
sk-SK: Umelecký smer: Abstraktný; Art deco; Secesia; Barok; Bauhaus; Klasicizmus; Kubizmus; Dadaizmus; Expresionizmus; Fauvizmus; Futurizmus; Gotika; Impresionizmus; Minimalizmus; Modernizmus; Neoklasicizmus; Pop art; Postimpresionizmus; Realizmus; Renesancia; Rokoko; Romantizmus; Surrealizmus; Symbolizmus; Viktoriánsky; Iné
sv: Konströrelse: Abstrakt; Art déco; Art nouveau; Barock; Bauhaus; Klassicism; Kubism; Dadaism; Expressionism; Fauvism; Futurism; Gotisk; Impressionism; Minimalism; Modernism; Nyklassicism; Popkonst; Postimpressionism; Realism; Renässans; Rokoko; Romantiken; Surrealism; Symbolism; Viktoriansk; Övrigt
zh-CN: 艺术流派: 抽象派; 装饰艺术; 新艺术风格; 巴洛克; 包豪斯; 古典主义; 立体主义; 达达主义; 表现主义; 野兽派; 未来主义; 哥特; 印象派; 极简主义; 现代主义; 新古典主义; 波普艺术; 后印象派; 现实主义; 文艺复兴; 洛可可; 浪漫主义; 超现实主义; 象征主义; 维多利亚式; 其他
pl: Ruch artystyczny: Abstrakcja; Art déco; Secesja; Barok; Bauhaus; Klasycyzm; Kubizm; Dadaizm; Ekspresjonizm; Fowizm; Futuryzm; Gotyk; Impresjonizm; Minimalizm; Modernizm; Neoklasycyzm; Pop-art; Postimpresjonizm; Realizm; Renesans; Rokoko; Romantyzm; Surrealizm; Symbolizm; Wiktoriański; Inne
el: Καλλιτεχνικό κίνημα: Αφηρημένο; Αρ ντεκό; Αρ νουβό; Μπαρόκ; Μπάουχαους; Κλασικισμός; Κυβισμός; Ντανταϊσμός; Εξπρεσιονισμός; Φωβισμός; Φουτουρισμός; Γοτθικό στυλ; Ιμπρεσιονισμός; Μινιμαλισμός; Μοντερνισμός; Νεοκλασικισμός; Pop art; Μετα-ιμπρεσιονισμός; Ρεαλισμός; Αναγέννηση; Ροκοκό; Ρομαντισμός; Σουρεαλισμός; Συμβολισμός; Βικτωριανό στυλ; Άλλο
it: Movimento artistico: Astratto; Art Deco; Stile Liberty; Barocco; Bauhaus; Classicismo; Cubismo; Dadaismo; Espressionismo; Fauvismo; Futurismo; Gotico; Impressionismo; Minimalismo; Modernismo; Neoclassicismo; Pop art; Postimpressionismo; Realismo; Rinascimento; Rococo; Romanticismo; Surrealismo; Simbolismo; Vittoriano; Altro
th: ความเคลื่อนไหวทางศิลปะ: นามธรรม; อาร์ตเดโค; อาร์ตนูโว; บาโรก; บาวเฮาส์; คลาสสิก; คิวบิสม์; ดาดา; เอ็กซ์เพรสชั่นนิสม์; โฟวิสม์; ฟิวเจอริสซึม; โกธิก; อิมเพรสชั่นนิสม์; มินิมอลลิสม์; โมเดิร์นนิสม์; นีโอคลาสสิก; ป๊อปอาร์ต; โพสต์-อิมเพรสชั่นนิสม์; เรียลลิสม์; เรเนอซองส์; โรโคโค; โรแมนติก; เซอร์เรียลลิสม์; ซิมโบลิสม์; วิคตอเรียน; อื่นๆ
hu: Művészeti irányzat: Absztrakt; Art deco; Art nouveau; Barokk; Bauhaus; Klasszicizmus; Kubizmus; Dadaizmus; Expresszionizmus; Fauvizmus; Futurizmus; Gótikus; Impresszionizmus; Minimalizmus; Modernizmus; Neoklasszicizmus; Pop-art; Posztimpresszionizmus; Realizmus; Reneszánsz; Rokokó; Romantika; Szürrealizmus; Szimbolizmus; Viktoriánus; Egyéb
es: Movimiento artístico: Abstracto; Art deco; Art nouveau; Barroco; Bauhaus; Clasicismo; Cubismo; Dadaísmo; Expresionismo; Fauvismo; Futurismo; Gótico; Impresionismo; Minimalismo; Modernismo; Neoclasicismo; Arte pop; Posimpresionismo; Realismo; Renacimiento; Rococó; Romanticismo; Surrealismo; Simbolismo; Victoriano; Otros